【裁判字號】    91,訴,422
【裁判日期】    920409
【裁判案由】    偽證
【裁判全文】
台灣苗栗地方法院刑事判決                          九十一年度訴字第四二二號
    公  訴  人  臺灣苗栗地方法院檢察署檢察官
    被      告  甲○○
右列被告因偽証案件，經檢察官提起公訴（九十一年度偵字第三五一號），本院判決
如左：
    主  文
甲○○證人，連續於執行審判職務之公署審判時，於案情有重要關係之事項，供前具
結，而為虛偽陳述，處有期徒刑拾月。
    事  實
一、甲○○曾因竊盜案件，經法院判處有期徒刑六月，緩刑四年確定。其明知民國八
    十八年十二月初，在苗栗縣頭份鎮○○路「溫醫院」前，以新臺幣（下同）一千
    元之代價，販賣安非他命一小包給其之綽號「阿男」，即是八十九年一月二十六
    日二十時四十五分，在同縣竹南鎮頂埔國小前，為其配合警察所誘出，欲以二千
    元代價再販賣安非他命給其，而為警當場逮捕、嗣經台灣苗栗地方法院檢察署檢
    察官以涉嫌販賣第二級毒品起訴，並由本院以八十九年度訴字第一三八號違反毒
    品危害防制條例案件審理之被告廖仁男；且廖仁男亦經甲○○於警訊時指認無誤
    。詎甲○○竟基於偽證之概括犯意，於執行審判職務之本院法官，在本院第四法
    庭審理上開案件時，身為證人，竟先後二次供前具結為虛偽陳述；於八十九年六
    月二十六日審理時，對到庭執行職務之臺灣苗栗地方法院檢察署檢察官詢問：「
    被警察抓到時怎麼說？」答以：「我是跟警察說我是跟一個叫阿男的人拿的（指
    安非他命），但並不是這位廖仁男，我並不認識本件之被告廖．．．」，對法官
    訊問：「是不是跟本案的被告廖仁男買的（指安非他命）？」答以：「不是」；
    於同年七月十三日審理時，對法官訊其：「毒品是不是向廖仁男買的？」答以：
    「我八十八年十二月買毒品是打電話給阿男的人，我當時買一千元一小包，但在
    溫醫院時，並不是廖仁男拿給我的，是一個年約三十歲左右，身高約一六五公分
    的男子給我的．．．」，對關於廖仁男是否確有販賣第二級毒品案情有重要關係
    事項，均為虛偽之陳述。
二、案經本院函送臺灣苗栗地方法院檢察署檢察官偵查起訴。
    理  由
一、右開事實業據被告甲○○坦承不諱，且被告甲○○於警訊中供陳：其與廖仁男是
    在頭份鎮不詳的電玩店認識的，知道廖仁男有賣安非他命，才向廖仁男買安非他
    命；曾向廖仁男買過了二次，第一次是八十九年十二月初，在頭份鎮○○路溫醫
    院前，以一千元購買一小包；八十九年一月二十六日二十時四十五分，在苗栗縣
    竹南鎮頂埔國小前駕駛Ｑ八─一五一九號自小客車為警逮捕之廖仁男即是於八十
    九年一月二十六日二十時許，由其打0000000000號電話與之連絡購買
    二千元安非他命之人等語（見台灣苗栗地方法院檢察署八十九年度偵字第五二八
    號卷第八頁至第十頁），是被告確明知廖仁男是何人，亦知道廖仁男即是販賣安
    非他命給其之人。證人廖仁男八十九年八月三日，於本院審理上開案件時供陳：
    甲○○部分伊第一次有親自賣給他，第二次有約陳在頂埔國小，但被查獲（見本
    院八十九年度訴字第一三八號卷第第一百九十六頁至第一百九十七頁）；於臺灣
    高等法院臺中分院審理上開案件時供稱：八十八年十二月初，曾於頭份溫醫院前
    ，以一千元之代價賣一小包安非他命給甲○○。及八十九年一月二十六日，甲○
    ○打電話給伊稱要買二千元安非他命，伊在苗栗縣竹南鎮頂埔國小前，要將安非
    他命賣予甲○○時，為警查獲等語（見臺灣高等法院臺中分院八十九年度上訴字
    第二一四０號卷第七十二頁、七十三頁），是被告確二次向廖仁男購買安非他命
    ，並由廖仁男親自與被告交易之事實。證人即新竹市警察局保安隊警員宋瑞能八
    十九年七月十三日，於本院審理上開案件時證稱：查獲當日有讓甲○○指認廖仁
    男，陳當時有指認是向本案被告廖仁男買的，當時是提供口卡及廖本人讓證人（
    即甲○○）指認。在保安隊讓甲○○指認廖時，他們二人距離一、二公尺而已，
    陳正眼看了廖以後，就馬上指認是他，逮捕甲○○時，問他毒品向誰買的，他就
    明確說是向廖仁男買的，才調出廖之口卡等語（見本院上開審理卷第一百五十九
    頁至第一百六十一頁），是被告確知何人係廖仁男，及上開案件之廖仁男即是販
    賣安非他命給其之阿男之事實。証人廖仁男所使用之0000000000號行
    動電話通聯紀錄一份，所示八十九年一月二十六日二十時三十分、廖仁男為被告
    配合警察誘出逮捕前，被告確有以其使用之0000000000號行動電話與
    廖仁男聯絡，足見被告確知廖仁男係何人之事實。本院八十九年度訴字第一三八
    號案件，八十九年六月二十六日、八十九年七月十三日審理筆錄二份，及上開二
    審理期日被告甲○○於供前所為之證人結文二紙，所示被告於執行審判職務之本
    院法官審判時，身為證人，且於供前具結之事實。被告甲○○八十九年六月二十
    六日，於本院法官審理上開案件時，當庭指認證稱：其係向一位阿男之男子購買
    安非他命，並非向該案件之被告廖仁男購買安非他命；及八十九年七月十三日審
    理時又證稱：其第一次買毒品在溫醫院時，並不是廖仁男拿給其的等語，所示被
    告於上開案件中，就廖仁男是否販賣安非他命給其之於案情有重要關係事項，為
    虛偽之陳述。綜上，本件事證明確，被告犯行，應堪認定。
二、核被甲○○所為，係犯刑法第一百六十八條之偽証罪。被告先後二次犯行，時間
    緊接，犯罪構成要件相同，顯係基於概括犯意為之，應依連續犯之規定論以一罪
    並加重其刑。爰審酌被告犯罪之動機、目的、手段，犯罪所生之危害、犯罪後復
    坦承犯行等一切情狀，量處如主文所示之刑，以示懲儆。
據上論斷，應依刑事訴訟法第二百九十九條第一項前段，刑法第五十六條、第一百六
十八條，判決如主文。
本案經檢察官呂曾達到庭執行職務。
中      華      民      國    九十二    年      四      月      九      日
                                    臺灣苗栗地方法院刑事庭
                                        法  官  姚  銘  鴻
右正本證明與原本無異。
如不服本判決，應於判決送達後十日內向本院提出上訴狀( 應附繕本 )。
                                        書記官  劉  秋  雯
中      華      民      國    九十二    年      四      月      九      日


司法院資訊處製作；財團法人民間司法改革基金會備份。
